【裁判字號】    95,基小,2503
【裁判日期】    951108
【裁判案由】    損害賠償
【裁判全文】
臺灣基隆地方法院基隆簡易庭小額民事判決
原      告  丙○○
被      告  甲○○
訴訟代理人  乙○○
上列當事人間請求損害賠償事件，本院於95年11月1日言詞辯論
終結，判決如下：
    主  文
被告應給付原告新臺幣壹萬壹仟元，及自九十五年八月十五日起
至清償日止，按週年百分之五計算之利息。
原告其餘之訴駁回。
訴訟費用新臺幣壹仟元由被告負擔新臺幣陸佰元，餘由原告負擔
。
本判決命被告給付部分，得假執行。
    事實及理由
一、原告起訴主張：被告於94年8月8日清晨3時許，駕駛車號2E-
    3319、由被告母親黃美珍所有之自小客車，於行經新莊市○
    ○路與中信街口，因未依交通號誌指示行駛，而與原告所駕
    駛車號DR-1421 之自小客車發生碰撞，致原告車左前方受損
    ，經原告送聯鑫汽車有限公司修護場（下稱聯鑫汽車修護場
    ）修護，並支付修復費用新臺幣（下同）53,441元，為此依
    民法第184條第1項前段：「因故意或過失，不法侵害他人之
    權利者，負損害賠償責任。」請求被告賠償前開修復費用、
    車輛事故鑑定費3,000 元、及自損失發生時起至清償日止之
    遲延利息。
二、被告請求駁回原告之訴，其抗辯略以：鑑定意見僅稱被告未
    依號誌行駛（闖紅燈）之可能性較高，惟被告於鑑定當時並
    未在場，無法表示意見，且無明確證據顯示究係何人闖紅燈
    。
三、本件經爭點整理後，兩造就系爭事故之發生係因何人之過失
    所致及過失之比例若干尚有爭執，惟均表示為訴訟經濟，就
    原告之修復費用數額不爭執，並同意下列事項：(1)被告不另
    訴請求因系爭事故所致之車損修復費用；(2)鑑定費3,000 元
    列為兩造之損失；(3)本院依民事訴訟法第222條第2項規定，
    審酌一切情況，依所得心證定其數額。
四、我國民事訴訟法採處分權主義，即民事訴訟之開始、審判對
    象及範圍之特定與訴訟之終了，應委由當事人自由決定，此
    乃基於民事訴訟係在於解決民事紛爭之理念及私法自治之原
    理而來。故上開被告同意不另訴請求部分，與前揭處分權主
    義原則並無不合，於此敘明。
五、上開兩造不爭執之事實部分，本於辯論主義之原則，自應以
    該不爭執之事實為判決之基礎。是本件原告對被告有侵權行
    為損害賠償請求權，所應認定者，乃被告應賠償原告之數額
    究為若干。
六、按當事人已證明受有損害而不能證明其數額或證明顯有重大
    困難者，法院應審酌一切情況，依所得心證定其數額，民事
    訴訟法第222條第2項定有明文。本件兩造既表明就原告之修
    復費用數額不爭執、及進一步舉證證明與有過失之程度不易
    且訴訟成本過高，本院自依民事訴訟法第222條第2項酌定之
    。本件審酌之情況，包括：1.系爭車禍經臺灣省臺北縣區車
    輛行車事故鑑定委員會依筆錄、現場圖之被告停車位置與剎
    車痕跡研判，其鑑定結果認系爭事故乃被告行經肇事地未依
    號誌行駛（闖紅燈）所致之可能性較高，被告雖以其未於鑑
    定時在場、無法當場陳述意見等情置辯，惟被告無法提出任
    何證據供本院審酌以定過失責任誰屬及比例如何，是參酌前
    開鑑定意見書，認原告縱有與有過失，其過失比例亦遠低於
    被告；2.於交通事故之與有過失事故之損害賠償，本應就雙
    方所受損害總額以及其過失比例、甚至損益相抵，依其具體
    情形決定由何方賠償，不宜個別分開請求，蓋個別法院乃斟
    酌全辯論意旨及調查證據之結果，依自由心證判斷事實之真
    偽為判決，倘個別分開請求，即有不同法院就事實之認定不
    同而生裁判矛盾之可能，被告表示不另訴請求其因系爭事故
    所生之損害已如前述，兩造並同意由本院斟酌雙方損害情形
    定賠償數額，爰參酌鑑定意見書所載兩造損害情形、過失歸
    責及兩造陳述作整體考量；3.原告車輛損害情形及修復項目
    不無有應折舊之換新項目（參見原告提出之聯鑫汽車修護廠
    估價單影本）；4.鑑定費3,000 元等一切情況，依民事訴訟
    法第222條第2項酌定本件原告就其損害得向被告請求之數額
    為11,000元。
七、按給付無確定期限者，債務人於債權人得請求給付時，經其
    催告而未為給付，自受催告時起，負遲延責任。其經債權人
    起訴而送達訴狀，或依督促程序送達支付命令，或為其他相
    類之行為者，與催告有同一之效力，民法第229條第2項定有
    明文。原告於95年8月15 日寄發存證信函催告被告給付損害
    賠償，有原告提出之郵局存證信函1 件附卷可查，惟原告請
    求之遲延利息自損失發生時起算，與前揭法條即有未合，故
    原告請求自損失發生時起至存證信函寄達被告之前一日止按
    週年百分之5計算之利息，為無理由。
八、從而，原告本於侵權行為損害賠償請求權，向被告請求如主
    文第1項所示之金額及自存證信函送達被告時起即95年8月15
    日起至清償日止，按週年百分之5 計算之利息，為有理由，
    應予准許，逾此部分為無理由，應予駁回。
九、據上論結，本件原告之訴為一部有理由、一部無理由，依民
    事訴訟法第436 條之23、第436條第2項、第385條第1項前段
    、第79條、第436 條之19第1項、第436條之20規定，判決如
    主文。
中    華    民    國    95    年    11    月    8     日
                  基隆簡易庭法  官  李木貴
以上正本係照原本作成。
對於本件判決如有不服，應於收受送達後20日內向本院提出上訴
書狀，上訴於本院合議庭，並按他造當事人之人數附具繕本。
當事人之上訴，非以判決違背法令為理由不得為之，上訴狀應記
載上訴理由，表明下列各款事項：
(一)原判決所違背之法令及其具體內容。
(二)依訴訟資料可認為原判決有違背法令之具體事實。
中    華    民    國    95    年    11    月    8     日
                            書記官  林蔚菁


司法院資訊處製作；財團法人民間司法改革基金會備份。
